【裁判字號】    89,易,887
【裁判日期】    890530
【裁判案由】    竊盜
【裁判全文】
臺灣臺北地方法院刑事判決           八十九年度易字第八八七號
    公  訴  人  臺灣臺北地方法院檢察署檢察官
    被      告  甲○○
    輔  佐  人  李能章
    選任辯護人  鄭勝助
右列被告因竊盜案件，經檢察官提起公訴（八十九年度偵字第七二七三號），本院判
決如左：
    主      文
甲○○連續帶兇器竊盜，處有期徒刑玖月。緩刑肆年，緩刑期內交付保護管束。
    事      實
一、甲○○於民國（下同）八十九年三月十日中午十二時許，在台北市○○○路○段
    五十二號前方，見丙○○所有之ＡＺＭ－九五七號重型機車一輛其鑰匙插於機車
    電門上，竟基於意圖為自己不法所有之概括犯意，徒手啟動機車電門後行竊得手
    並騎乘離去。嗣並承上概括犯意，於同年月十八日上午八時三十分許，在台北市
    內湖區○○街三二一巷十八號前，使用其事前於附近所拾得之客觀上足以危害他
    人生命、身體安全支鐵製扳手一支（查無侵占離本人持有物罪嫌，又起訴書誤植
    為螺絲起子一支），扭開六角螺絲後竊取乙○○所有之ＧＣＷ－六三八號重型機
    車牌照一面，得手後並懸掛於前開原車號為ＡＺＭ－九五七號之重型機車上，並
    隨即將前開拾得之鐵製扳手丟置於路旁。嗣於同年四月六日上午八時三十分許，
    甲○○騎乘懸掛前述ＧＣＷ－六三八號車牌之上開機車行經台北市○○區○○路
    一八０巷二六號前，為警查獲。
二、案經台北市政府警察局松山分局報請臺灣臺北地方法院檢察署檢察官偵查起訴。
    理      由
一、右揭徒手行竊上述車號ＡＺＭ－九五七號之重型機車及攜帶鐵製扳手竊取車號Ｇ
    ＣＷ－六三八號之機車車牌等情節，已經被告甲○○於本庭訊問時坦承屬實，核
    其所述行竊財物等經過，復與被害人丙○○、乙○○二人於本院訊問時之結證相
    符，此外並有贓物認領保管收據二紙及車輛竊盜、車牌失竊資料個別查詢報表－
    查詢車輛認可資料二紙在卷足考。至於被告甲○○於本院訊問時雖辯稱其係「躁
    鬱症」患者，行竊前開機車、車牌之舉止係因精神耗弱時所為一節，然查審酌被
    告甲○○於本院訊問時已坦承其行為時知情所為係行竊他人物品，以及竊取他人
    財物確實不該等語，與其行竊後仍可順利騎乘機車離去、其至妥善安裝行竊所得
    之車牌於機車上各節，足見其行為時對於外界事物之知覺理會及判斷作用，與常
    人相較，並無差別；更何況參之卷附被告甲○○自行提出之住院診療診斷書影本
    所載，其所罹「躁鬱症」之症狀不外「話多、失眠、激動易怒」而己，考其徵狀
    亦難以認定被告甲○○確因罹患躁鬱症致甡前述竊盜情節，因此被告甲○○此部
    份辯解，即難採信。至於被告甲○○行竊前開機車車牌所用之鐵製扳手一支雖未
    扣案，但觀諸被害人乙○○已於本院訊問時證實其車牌上本裝有六角螺絲，而揆
    諸一般經驗法則，除以扳手等工具輔佐外，徒手甚難取下車牌上之螺絲起子，因
    此被告甲○○此部份自白，應與事實相符，堪值相信。再上開扳手既屬鐵製品，
    而被告甲○○亦不否認持之毆擊人身，確會感覺疼痛，則其質地應屬堅硬，客觀
    上自足以對一般人之生命、身體、安全構成威脅，實屬兇器。綜上，本案事證已
    明，被告李坤犯行可以認定。
二、按被告甲○○徒手行竊前開車號ＡＺＭ－九五七號之重型機車，所為係犯刑法第
    三百二十條第一項之普通竊盜既遂罪，又其持鐵製扳手行竊前述車號ＧＣＷ－六
    三八號之機車牌照，所為係犯刑法第三百二十一條第一項第三款之攜帶兇器竊盜
    既遂罪。被告甲○○先後二次犯罪行為，時間緊接，犯罪構成要件相同，顯係基
    於概括之犯意為之，為連續犯，應依情節較重之刑法第三百二十一條第一項第三
    款論以一罪，並依法加重其刑。爰審酌被告甲○○之品行、犯罪動機、目的、所
    竊財物已經被害人丙○○、乙○○二人領回減輕所受之損害，犯後坦承不諱，已
    深表悔悟之態度及其他一切情狀，量處如主文所示之刑，以示懲儆。又查被吉甲○○前未曾受有期徒刑以上刑之宣告，此有臺灣高等法院檢察署刑案紀錄簡覆表
    在卷足憑，本件因欠於考量觸犯刑章，經此刑之宣告後，應知警愓而無再犯之虞
    ，且被害人丙○○更於本院訊問時代為求情，本院因認暫不執行其刑為適當，爰
    宣告緩刑三年，以啟自新。惟緩刑期內應交專人適時輔導，以觀後效，並依法諭
    知交付保護管束。
三、未按被告甲○○行竊所用之鐵製扳手一支係其偶然於路旁拾得，並於抾之扭開懸
    掛於車號ＧＣＷ－六三八號之車牌之六角螺絲後即行丟棄等情，已據其坦承於卷
    如前所述，顯見被告甲○○並無據之所有之意思甚為明顯，是前開鐵製扳手一支
    既非被告甲○○所有之物，本院自不得為沒收之宣告，附此說明。
據上論結，應依刑事訴訟法第二百九十九條第一項前段，刑法第五十六條、第三百二
十一條第一項第三款、第七十四條第一款、第九十三條第一項，判決如主文。
本案經檢察官侯名皇到庭執行職務
中    華    民    國      八十九    年      五        月      三十      日
          臺灣臺北地方法院刑事第九庭
                                          法  官  蕭  胤  瑮
右正本證明與原本無異
如不服本判決應於送達後十日內向本院提出上訴狀
                                          書記官  石  幸  代
中    華    民    國      八十九    年      六        月        五      日
附錄本案論罪科刑法條全文
刑法第三百二十一條第一項第三款
一犯竊盜罪而有左列情形之一者，處六月以上五年以下有期徒刑：
  攜帶兇器而犯之者。


司法院資訊處製作；財團法人民間司法改革基金會備份。
